臺灣高雄地方法院刑事判決　　　　　　　　　　　　九十一年度訴字第一一六號
　　公　訴　人　台灣高雄地方法院檢察署檢察官
　　被　　　告　何宗霖
　　指定辯護人　本院公設辯護人　陳信凱
右列被告因強盜案件，經檢察官提起公訴（九十一年度偵字二０六一第號），本院判
決如左：
    主  文
乙○○無罪。
    理  由
一、公訴意旨略以：被告乙○○意圖為自己不法所有之犯意，駕駛其所有車號00─
    三九二三號自小客車，先於民國九十一年一月十七日凌晨某時許，徒手拆下位於
    高雄縣林園鄉○○○路○○○號之芳娸實業有限公司（負責人丁○○）之窗戶，
    從該窗戶口並持手電筒侵入該公司，竊取該公司所有之毛巾七條、公事包三個、
    皮夾二十三個、香皂二十塊、收銀機一台內有現金新台幣（下同）一千五百二十
    元，得手後將上述所竊得之財物以其所駕駛之自小客車載離；旋於同日六時三十
    分許，在高雄縣大寮鄉○○路○段○○○○○○號前，以其所有之拔釘器做為工
    具，破壞甲○○所有車號0○─四一三號大貨車之車門，進入該車欲行竊車內財
    物，為丙○○路過發現，並通知車主甲○○到場圍捕，詎乙○○為脫免逮捕，持
    拔釘器攻擊甲○○及丙○○二人，甲○○閃避不及，受有左中指壓傷、左膝、左
    小腿擦傷之傷害，經路人報警趕到合力逮獲，並扣得該拔釘器、手電筒各一支，
    因認被告涉犯刑法第三百二十一條第一項第一款、第二款及同法第三百二十九條
    之罪云云。
二、按犯罪事實應依證據認定之，無證據不得推定其犯罪事實；又不能證明被告犯罪
    者，應諭知無罪之判決，刑事訴訟法第一百五十四條、第三百零一條第一項分別
    定有明文。次按刑事訴訟法第二百六十四條明定，起訴書應記載被告之姓名、性
    別、年齡、籍貫、職業、住所或居所或其他足資辨別之特徵，本案檢察官提出之
    起訴書所記載之被告姓名、性別、年齡、身分證字號及住址均屬被冒名之乙○○
    本人，並無其他特徵可認定檢察官起訴對象係指被告以外之人（即冒用被告應訊
    之嫌犯），且冒名應訊者並未經檢察官收押，自無從以在押之身分特徵，認係檢
    察官起訴之人。再者，本院裁定限期命檢察官補正被告之確實姓名、年齡、籍貫
    、住所或居所或其他足資辨別之特徵，檢察官於收受裁定後未於期限內補正相關
    資料，亦可認定檢察官起訴之對象即係起訴書所載之被告「乙○○」無訛，合先
    敘明。
三、訊據被告乙○○堅決否認有公訴意旨所指之犯行，辯稱：我沒有做那些事情，我
    也沒有ＹＭ─三九二三號自小客車，我的身分證曾經遺失過好幾次，最後一次遺
    失是在三、四年前，我一直都在台北做裝潢工作等語。經查，本件真正行為人於
    案發現場為被害人甲○○及證人丙○○會同警方當場逮捕，此業經被害人甲○○
    、證人丙○○於警訊及本院審理時陳述在卷，然本院當庭請被害人及證人指認被
    告乙○○結果，被害人及證人均明確指稱當天查獲之歹徒並非被告乙○○，足認
    被告上開辯解尚屬可信。此外，又查無其他積極證據證明被告何忠霖有起訴書所
    指之犯行，揆諸首揭法條規定及判例說明，自應為被告何忠霖無罪之諭知。
四、被告乙○○經合法傳喚無正當理由未到庭，本院認為應諭知無罪之判決，故依刑
    事訴訟法第三百零六條之規定，不待被告陳述逕行判決，附此敘明。
據上論斷，應依刑事訴訟法第三百零一條第一項、第三百零六條，判決如主文。
中      華      民      國      九十一      年      七      月  三十一  日
                                  臺灣高雄地方法院刑事庭
                                      法  官    吳  宏  榮
右正本證明與原本無異。
如不服本判決，應於判決送達後十日內，向本院提出上訴狀。

                                      書記官    呂  怜  勳

中      華      民      國      九十一      年      七      月  三十一  日